【裁判字號】    95,簡上,47
【裁判日期】    950630
【裁判案由】    竊盜
【裁判全文】
臺灣新竹地方法院刑事判決              95年度簡上字第47號
    上  訴  人  臺灣新竹地方法院檢察署檢察官
    被      告  乙○○
                      0號
                    （現因另案在臺灣新竹看守所羈押中）
上列上訴人因被告竊盜案件，不服本院新竹簡易庭95年度竹簡字
第111號，中華民國95年1月27日第一審簡易判決（聲請案號：95
年度速偵字第76號），提起上訴，暨移送併案審理（95年度偵字
第710、854號；臺灣苗栗地方法院檢察署95年度偵字第2426 號
），本院管轄第二審合議庭判決如下：
    主    文
原判決撤銷。
乙○○連續竊盜，累犯，處有期徒刑陸月，如易科罰金，以佰
元折算壹日。
    事  實
一、前案紀錄
（一）乙○○於82年1月間，因違反麻醉藥品管理條例案件，
      經臺灣高等法院於82年6月29日以82年度上易字第2548號
      判處有期徒刑6月、諭知易科罰金折算標準確定。於82
      年8月間，因違反肅清煙毒條例案件，經本院於82年12月
      15日以82年度訴字第1048號判處有期徒刑3年2月確定；又
      於82年間因偽造文書案件，經本院於82年12月15日以82年
      度易字第3451號判處有期徒刑3月確定；再經本院於83年2
      月14日以83年度聲字第74號裁定應執行有期徒刑3年3月確
      定。入監接續執行上開、案件，並於84年6月20日假
      釋出監（刑期屆滿日為86年6月14日），嗣經撤銷假釋，
      尚有殘刑1年11月25日。
（二）乙○○於85年9月間，因違反麻醉藥品管理條例案件，
      經本院於86年2月11日以85年度易字第3052號判處有期徒
      刑6月、諭知易科罰金折算標準確定。於82年12月間，
      因違反肅清煙毒條例案件，經臺灣高雄地方法院於86年10
      月27日以86年度訴字第441號判處有期徒刑3年3月確定；
      又於86年間，因違反麻醉藥品管理條例案件，經臺灣苗栗
      地方法院於86年12月26日以86年度易字第318號判處有期
      徒刑7月確定；再經臺灣苗栗地方法院以87年度聲字第122
      號裁定應執行有期徒刑3年8月確定。入監接續執行前開殘
      刑1年11月25日及上開、案件，並於90年4月13 日假
      釋出監（刑期屆滿日為92年3月25日），嗣經撤銷假釋，
      尚有殘刑1年11月12日。
（三）乙○○於91年6月間，因竊盜案件，經本院於91年8月27
      日以91年度易字第442號判處有期徒刑3月、諭知易科罰金
      折算標準確定；又於91年12月間，因違反槍砲彈藥刀械管
      制條例案件，經本院於92年3月3日以92年度訴字第21號判
      處有期徒刑3月、諭知易科罰金折算標準確定；再經本院
      於92年5月6日以92年度聲字第216號裁定應執行有期徒刑5
      月、諭知易科罰金折算標準確定。入監接續執行前開殘刑
      1年11月12日及上開案件，迄至94年9月8日縮短刑期執
      行完畢。
二、乙○○另基於意圖為自己不法所有之概括竊盜犯意，自94年
    12月21日起至95年4月10日止，均單獨1人，均徒手，連續於
    附表編號1至5所示之犯罪時間、犯罪地點，以各編號所示之
    犯罪方式，竊取戊○○等人之財物（均詳如附表所示），得
    手後，變賣得款供己花用。為警先後於附表二所載時地查獲
    。
三、案經丙○○、己○○訴由新竹市警察局第一分局報請臺灣新
    竹地方法院檢察署檢察官聲請簡易判決處刑及移送併案審理
    ；暨苗栗縣警察局竹南分局報請臺灣苗栗地方法院檢察署檢
    察官移送併案審理。
    理    由
一、訊據被告乙○○對於事實二所載之犯罪事實，於本院審理中
    自白認罪，並經告訴人丙○○、己○○及被害人戊○○、丁○○於警詢中指訴遭竊情節在卷可按（見95速偵76：12至13
    頁14至15頁，95偵710：7頁，95偵854：17至19頁），且經
    證人甲○○、曾能彬於警詢中證述：被告為附表編號5之竊
    盜情節在卷可憑（見95偵2426：14至15頁、16至17頁），另
    經證人陳木林於警詢中證述：被告持鋁條變賣得款4百元之
    事實在卷可證（見95偵710：8至9頁）及證人林嬌娥於警詢
    中證述：駕車搭載被告前往玄通公司附近之事實在卷可佐（
    見95偵2426：18至19頁）。此外，復有贓物認領保管單2紙
    、照片6幀（見95速偵76：16至17頁、28至30頁）；贓物認
    領保管單2紙、力揚企業社進出貨單據1紙、照片4幀（見95
    偵710：16至20頁）；照片3幀、現場圖1紙（見95偵854：23
    至25頁）；照片2幀（見95偵2426：20至21頁）附卷可稽，
    是認被告上開自白內容應與事實相符。從而，本案事證已臻
    明確，被告竊盜犯行，均堪予認定，自應依法予以論罪科刑
    。
二、論罪科刑
（一）核被告乙○○所為，係犯刑法第320條第1項之竊盜罪。
（二）被告先後5次竊盜行為，時間緊接、手法雷同，所犯之罪
      名及基本犯罪構成要件均相同，顯係基於概括犯意反覆為
      之，為連續犯，應依刑法第56條之規定，論以連續竊盜罪
      ，並加重其刑。
（三）公訴人雖僅就被告為附表編號3、4所載竊盜行為聲請簡易
      判決處刑，而被告為附表編號1、2、5所載之竊盜犯行雖
      未據公訴人聲請簡易判決處刑，惟被告此部分行為，與經
      聲請簡易判決處刑部分，具有連續犯之裁判上一罪之關係
      ，已如前述，本院自應併予審酌，附此敘明。
（四）被告有事實欄所載之前案紀錄等情，有臺灣高等法院被告
      前案紀錄表、臺灣新竹地方法院檢察署刑案資料查註紀錄
      表附卷可佐，被告前受有期徒刑之執行完畢後，其於5年
      以內再犯本件有期徒刑以上之罪，為累犯，應依刑法第47
      條之規定，遞加重其刑。
三、原審因認被告罪證明確，予以論科固非無見，惟查，原審未
    及審酌被告為附表編號1、2、5所載之竊盜犯行，尚有未洽
    ，上訴人指陳原審判決未及審酌該犯行，為有理由，自應由
    本院將之撤銷改判。爰審酌被告正值青年，不思以勞力換取
    金錢，先後5次竊取告訴人、被害人之財物，固屬不該，惟
    審及被告竊得財物之價值非鉅，及致生告訴人、被害人所受
    損害程度，暨被告犯後坦承犯行堪認態度良好等一切情狀，
    量處如主文第2項所示之刑，並諭知易科罰金之折算標準。
四、據上論斷，應依刑事訴訟法第455條之1第1項、第3項、第36
    9條第1項前段、第364條、第299條第1項前段，刑法第56條
    、第320條第1項、第41條第1項前段、第47條，罰金罰鍰提
    高標準條例第1條前段、第2條，判決如主文。
本案經檢察官許恭仁到庭執行職務。
中    華    民    國    95    年    6     月    30    日
                  刑事第一庭審判長法    官  賴淑敏
                                  法    官  李毓華
                                  法    官  黃美文
以上正本證明與原本無異。
不得上訴。
中    華    民    國    95    年    6     月    30    日
                                  書 記 官  陳秀子
附表一：
┌──┬────┬────┬────┬───┬─────┬────┬───┐
│編號│犯罪時間│犯罪地點│犯罪方式│被害人│所得財物  │所犯法條│備  註│
│    │        │        │        │      │          │及罪名  │      │
├──┼────┼────┼────┼───┼─────┼────┼───┤
│   1│94年12月│新竹市西│趁大門未│戊○○│廢鋁條1支 │刑法第32│併案案│
│    │21日下午│濱路1段 │關，徒手│      │。        │0條第1項│號：95│
│    │1時15分 │451號之 │侵入行竊│      │          │之竊盜罪│年度偵│
│    │許      │「宏鎰五│，得手後│      │          │        │字第71│
│    │        │金行」內│，前往新│      │          │        │0、854│
│    │        │。      │竹市天府│      │          │        │號    │
│    │        │        │路之「南│      │          │        │      │
│    │        │        │寮資源回│      │          │        │      │
│    │        │        │收場」變│      │          │        │      │
│    │        │        │賣得款新│      │          │        │      │
│    │        │        │臺幣（下│      │          │        │      │
│    │        │        │同）4百 │      │          │        │      │
│    │        │        │元。    │      │          │        │      │
├──┼────┼────┼────┼───┼─────┼────┼───┤
│   2│95年1月1│新竹市東│趁大門未│丁○○│現金1千餘 │刑法第32│併案案│
│    │日中午12│大路3段 │關，徒手│      │元。      │0條第1項│號：95│
│    │時許    │614號之 │侵入竊取│      │          │之竊盜罪│年度偵│
│    │        │雜貨店內│抽屜內之│      │          │        │字第71│
│    │        │        │現金，得│      │          │        │0、854│
│    │        │        │手後，逃│      │          │        │號    │
│    │        │        │離現場。│      │          │        │      │
├──┼────┼────┼────┼───┼─────┼────┼───┤
│   3│95年1月8│新竹市東│侵入無門│己○○│腳踏車1輛 │刑法第32│聲請案│
│    │日下午1 │大路3段 │鐵皮屋內│      │。        │0條第1項│號：95│
│    │時許    │622巷之 │，徒手行│      │          │之竊盜罪│年度速│
│    │        │鐵皮屋內│竊，得手│      │          │        │偵字第│
│    │        │。      │後，駛離│      │          │        │76號  │
│    │        │        │現場。  │      │          │        │      │
├──┼────┼────┼────┼───┼─────┼────┼───┤
│   4│95年1月8│新竹市東│趁大門未│丙○○│大電纜線3 │刑法第32│聲請案│
│    │日下午1 │大路3段 │關，徒手│（聲請│條、小電纜│0條第1項│號：95│
│    │時5分許 │622巷3號│侵入行竊│書誤載│線50條    │之竊盜罪│年度速│
│    │        │之倉庫內│，得手後│為彭文│          │        │偵字第│
│    │        │        │，放置在│清）  │          │        │76號  │
│    │        │        │編號3所 │      │          │        │      │
│    │        │        │示之腳踏│      │          │        │      │
│    │        │        │車上，運│      │          │        │      │
│    │        │        │離現場。│      │          │        │      │
├──┼────┼────┼────┼───┼─────┼────┼───┤
│   5│95年4月1│苗栗縣竹│先於中午│玄通公│規格為100 │刑法第  │併案案│
│    │0日中午 │南鎮崎頂│12時許，│司    │平方單芯、│320條第1│號：95│
│    │12時許、│里北戶7 │在玄通公│      │長約30公尺│項之竊盜│年度偵│
│    │下午2時 │鄰33之18│司後門外│      │之電纜線1 │罪      │字第24│
│    │許      │之「玄通│，搜尋該│      │批（價值約│        │26號  │
│    │        │科技工程│處之電纜│      │5500元）。│        │      │
│    │        │股份有限│線，為玄│      │          │        │      │
│    │        │公司」（│通公司員│      │          │        │      │
│    │        │下稱玄通│工甲○○│      │          │        │      │
│    │        │公司）內│發覺而質│      │          │        │      │
│    │        │        │問，遂暫│      │          │        │      │
│    │        │        │離該處。│      │          │        │      │
│    │        │        │復於下午│      │          │        │      │
│    │        │        │2時許， │      │          │        │      │
│    │        │        │返回玄通│      │          │        │      │
│    │        │        │公司外，│      │          │        │      │
│    │        │        │自大門進│      │          │        │      │
│    │        │        │入廁所旁│      │          │        │      │
│    │        │        │之走道處│      │          │        │      │
│    │        │        │（侵入建│      │          │        │      │
│    │        │        │築物部分│      │          │        │      │
│    │        │        │，未具告│      │          │        │      │
│    │        │        │訴），徒│      │          │        │      │
│    │        │        │手行竊，│      │          │        │      │
│    │        │        │得手後，│      │          │        │      │
│    │        │        │變賣換取│      │          │        │      │
│    │        │        │現金2850│      │          │        │      │
│    │        │        │ 元，花 │      │          │        │      │
│    │        │        │用殆盡。│      │          │        │      │
└──┴────┴────┴────┴───┴─────┴────┴───┘
附表二：
┌──┬───────────────────────────┬─────┐
│編號│查獲過程及查扣之物                                    │備註      │
├──┼───────────────────────────┼─────┤
│   1│為警於94年12月21日下午4時30分許，在新竹市○○路與西濱 │併案案號：│
│    │路，查獲附表一編號1、2所示犯行，扣得附表編號1之現金4百│95年度偵字│
│    │元（業經被害人領回）。                                │第710、854│
│    │                                                      │號        │
├──┼───────────────────────────┼─────┤
│   2│為警於95年1月8日下午2時40分許，在新竹市○○路3段556 巷│聲請案號：│
│    │20號之住處內，查獲附表一編號3、4所示之犯行            │95年度速偵│
│    │                                                      │字第76號  │
├──┼───────────────────────────┼─────┤
│   3│為警於95年4月12日晚間11時20分許，在苗栗縣竹南鎮崎頂里 │併辦案號：│
│    │西濱公路與仁愛路口貨櫃屋，查獲附表一編號5所示犯行。   │95年度偵字│
│    │                                                      │第2426號  │
└──┴───────────────────────────┴─────┘


司法院資訊處製作；財團法人民間司法改革基金會備份。
